【裁判字號】    97,上易,2015
【裁判日期】    971218
【裁判案由】    傷害
【裁判全文】
臺灣高等法院臺中分院刑事判決        97年度上易字第2015號
上  訴  人  臺灣臺中地方法院檢察署檢察官
被      告  丙○○
上列上訴人因傷害案件，不服臺灣臺中地方法院97年度易字第
1908號中華民國97年8月15日第一審判決（起訴案號：臺灣臺中
地方法院檢察署96年度偵字第24196號），提起上訴，本院判決
如下：
      主  文
原判決關於丙○○部分撤銷。
丙○○共同傷害人之身體，處拘役肆拾日，如易科罰金，以新臺
幣壹仟元折算壹日。減為拘役貳拾日，如易科罰金，以新臺幣壹
仟元折算壹日。
      犯罪事實
一、丙○○為張春色之長子，緣丁○○與張春色係鄰居，惟 2人
    相處不睦，常生嫌隙。民國 (下同)96年2月21日18時30分許
    ，丙○○因不滿丁○○又因細故至張春色位於臺中縣后里鄉
    ○○村○○路 66巷7號住處前與張春色理論，竟與其弟劉國
    樑 (業經判決確定) 夥同數名真實姓名、年籍不詳之成年男
    子，共同基於傷害之犯意聯絡，或徒手或持木棒毆打丁○○
    ，致丁○○受有顱骨閉鎖性骨折、右眼球挫傷合併結膜下出
    血等傷害。
二、案經丁○○訴由臺中縣警察局大甲分局報告臺灣臺中地方法
    院檢察署檢察官偵查起訴。
      理  由
一、按被告以外之人於偵查中向檢察官所為之陳述，除顯有不可
    信之情況者外，得為證據，刑事訴訟法第一百五十四條第二
    項定有明文，本件證人劉志堅於偵查中所為結證，與丁○○
    於原審、乙○○○於本院審理中之證述及行政院衛生署豐原
    醫院診斷證明書所載大致相符，並無顯有不可信之情況，有
    證據能力。
二、訊據被告丙○○雖矢口否認犯罪，辯稱：伊回去時，丁○○
    已經在伊家門口，跟伊母親大小聲，伊看他情緒失控，就跟
    他說：不想跟你說，後來伊弟弟回家，他丁○○衝回家拿棒
    球棍要打伊弟弟，伊急忙上前勸架，怕造成更大的傷害，伊
    只是勸架沒有動手打人云云。惟查上開犯罪事實業據證人即
    告訴人丁○○於原審審理中結證甚詳，核與證人劉志堅偵查
    中及證人乙○○○於本院審理時證述之情節大致相符，並有
    行政院衛生署豐原醫院診斷證明書二張在卷可稽。雖就證人
    丁○○係自行前往張春色住處理論被毆打或係被告等帶人至
    乙○○○處將丁○○帶往張春色處毆打等情，證人丁○○與
    劉志堅、乙○○○所述不一，然渠等就被告與馮國樑夥同不
    詳姓名者多人，或徒手或持木棒毆共同毆打丁○○彼此所述
    相符，且張春色與乙○○○本係鄰居，住處相距不遠，參酌
    最高法院七十四年度台上字第一五九九號判例意旨：「按告
    訴人、證人之陳述有部分前後不符，或相互間有所歧異時，
    究竟何者為可採，法院仍得本其自由心證予以斟酌，非謂一
    有不符或矛盾，即應認其全部均為不可採信；尤其關於行為
    動機、手段及結果等之細節方面，告訴人之指陳，難免故予
    誇大，證人之證言，有時亦有予渲染之可能；然其基本事實
    之陳述，若果與真實性無礙時，則仍非不得予以採信」，尚
    難以此為有利被告丙○○之認定。另證人張春色於偵查中雖
    證述僅馮國樑一人毆打丁○○等語，馮國樑於偵查中亦供稱
    係伊一人徒手毆打丁○○等語，然馮國樑所述傷害方式與卷
    附行政院衛生署豐原醫院診斷證明書所載丁○○所受之傷不
    符，張春色則係被告丙○○之母，所證與上開證人劉志堅等
    之證述不合，張春色、馮國樑所為證述、供述顯係迴護被告
    丙○○之詞，均難據為有利被告之認定。本件事證明確，被
    告所辯顯係脫卸之詞，不足採信，其犯行應堪認定。
二、核被告丙○○所為，係犯刑法第277條第1項之普通傷害罪。
    被告丙○○與馮國樑及數名真實姓名、年籍不詳之成年男子
    間，就本件犯行，有犯意聯絡及行為分擔，為共同正犯。原
    審未詳細勾稽遽為被告無罪之諭知，尚有未洽，檢察官以原
    審判決被告無罪不當為由上訴有理由，原審此部分判決既有
    如上未當之處，應由本院將其撤銷改判，爰審酌被告犯罪之
    動機、未能控制個人情緒，因細故即以上開方式共同毆打告
    訴人及告訴人所受之傷害暨其犯罪後之態度，業由被告之母
    張春色賠償告訴人新台幣（下同）3萬元（見原審卷第15 頁
    收據1紙），因雙方就賠償金額無法達成共識致未能達成和
    解等一切情狀，量處如主文第二項所示之刑，並諭知易科罰
    金之折算標準及依中華民國九十六年罪犯減刑條例第二條第
    一項第三款、第七條規定減其宣告刑二分之一暨諭知易科罰
    金之折算標準。
三、據上論斷，應依刑事訴訟法第三百六十九條第一項前段、第
    三百六十四條、第二百九十九條第一項前段、刑法第二十八
    條、第二百七十七條第一項、第四十一條第一項前段、刑法
    施行法第一條之一第一項、第二項、中華民國九十六年罪犯
    減刑條例第二條第一項第三款、第七條，判決如主文。
    本案經檢察官甲○○到庭執行職務。
中    華    民    國    97    年    12    月    18    日
            刑事第九庭    審判長法  官  江  德  千
                                法  官  許  旭  聖
                                法  官  康  應  龍
以上正本證明與原本無異。
不得上訴。
                                書記官  姚  錫  鈞
中    華    民    國    97    年    12    月    18    日


司法院資訊處製作；財團法人民間司法改革基金會備份。
